

Javier Borbolla Ureña

Desarrollador fullstack

Contacto



636 78 80 93



jebx.dev



javierbuinfo@gmail.com

Idiomas

Español - Nativo Ingles - Conversacional (B2)

Lenguajes

Js Javascript	4 años
NodeJS	4 años
😇 HTML5	4 años
CSS3	4 años
React	2 años
Python	2 años
© C#	2 años
	2 años
Ts Typescript	+1 año
₿ Redux	+1 año
MongoDB	+1 año
Solidity	+1 año
[™] PHP	+1 año
MySQL	+1 año
🔼 Angular	-1 año
ℝ R	-1 año
© C++	-1 año
Assembly	-1 año

+16 tecnologias, librerias y frameworks que podrían interesarte en mi web

https://jebx.dev

Sobre mí

Programador autodidacta desde hace 6 años. Apasionado por aprender nuevas técnicas y lenguajes. Siempre que puedo, intento optimizar y automatizar todos los procesos que estén en mi mano. Mi hobby es programar todo lo que se me ocurra.

Tengo una alta capacidad de análisis y resolución de problemas.

Estudios

Certificado en deep learning y CUDA

2021-2021 - Universidad de Malaga

Experto en Ingeniería inversa e Inteligencia Malware 2021-2021 - Universidad de Malaga

Máster universitario en Ciberseguridad

2020-2021 - Universidad Internacional de Valencia

Técnico en Desarrollo de Aplicaciones Web 2017-2019 - I.E.S. Severo Ochoa

Técnico en sistemas microinformaticos y redes 2015-2017 - I.E.S. Severo Ochoa

Experiencia laboral

Desarrollador de software

2018 - Actualidad

4 años de desarrollo personal y autonomo. Conocimiento en más de 35 tecnologias, lenguajes y frameworks. Buenas practicas, uso de interfaces, clases, enums, etc.. Conocimientos en **git, jira, principios SOLID, arquitectura hexagonal**. Habituado a realizar **sprints** y seguir el proceso **Scrum**. Desarrollo fullstack con tendencia al **stack MERN**. Apasionado por encontrar bugs y optimizar todo. He realizado el desarrollo completo de +10 webs y escrito multitud de scripts y bots. Facilidad en el manejo de **requests, sesiones, JSONs, sockets, funciones asincronas y multithreads**. He analizado malware y conozco tecnicas de ofuscación.

Desarrollador frontend y solucionador de errores

2022 - 2022, NTT DATA - Jazztel

Desarrollo y mantenimiento de la web de Jazztel con **Angular y NodeJS.**Coordinación diaria y semanal con varios equipos e interlocución directa con cliente. Uso diario de **Jenkins, Jira y Git**. Además, era encargado de buscar y solucionar bugs en los servidores de pruebas.

Desarrollador frontend

2020 - 2020, MBVR

Fui jefe de desarrollo frontend para un startup relacionada con la seguridad contra el Covid-19. Se comenzó el desarrollo con **C# y Blazor** pero acabamos migrando a **C# + React (Redux + SemanticUI)**. Reuniones semanales con el equipo de back. Tambien fui encargado de añadir seguridad a la red e intraconexiones **(JWT, encriptación, etc.)**.

Desarrollador de software en RPA

2019 - 2019, Accenture - Movistar

Desarrollo y mejora del software interno de Movistar. Uso de **Blueprism** para automatizar los procesos que se realizan por parte del equipo de atención al cliente y en tiendas. Mejoré algunos de estos softwares realizando **web scrapping** con uso de **requests HTTP** y así optimizar x5 la velocidad de ejecución.